臺灣嘉義地方法院民事判決　93年度簡上字第92號
 上　訴　人　甲○○
 被上訴人　　乙○○
右當事人間請求給付票款事件，上訴人對於中華民國93年10月29
日本院嘉義簡易庭93年度嘉簡字第577號第一審判決提起上訴，
於中華民國94年2月21日言詞辯論終結，本院判決如左：
    主      文
上訴駁回。
第二審訴訟費用由上訴人負擔。
    事　實
甲、上訴人方面：
  一、聲明：
   （一）原判決廢棄。
   （二）訴人在第一審之訴駁回。
   （三）訟費用由被上訴人負擔。
  二、陳述：除與原審判決書所載者相同茲予引用外，補稱：
   （一）上訴人確未簽發系爭本票（票載發票日為民國93年8
         月5日，以臺南區中小企業銀行嘉義分行為付款人，票
         據號碼AE0000000號，票面金額新臺幣18萬330元），
         故不負發票責任。
   （二）上訴人不認識被上訴人，被上訴人持有系爭支票, 是
         上訴人之姊所交付, 應由上訴人之姊高月娥負責給付
         票款。
   （三）高月娥坦承系爭支票再轉借黃慶州，金額及日期授權
         黃慶州填寫，應由黃慶州負票據責任。
  三、聲請傳訊證人高月娥、黃慶州。
乙、被上訴人方面：
  一、聲明：
   （一）駁回上訴。
   （二）第一、二審訴訟費用由上訴人負擔
  二、陳述：除與原審判決書所載者相同茲予引用外，補稱：支
      票為流通票據，上訴人應負票據責任，不能要求被上訴人
      向黃慶州請求。
    理　由
一、本件上訴人上訴主張：伊不認識被上訴人，系爭支票係借予
    伊胞姐高月娥使用，並非伊簽發予被上訴人；伊雖授權伊胞
    姐使用系爭支票，但票面金額及日期非伊所親填，原審判決
    上訴人應給付票面金額，非有理由，因而聲明請求廢棄原判
    決。被上訴人上訴主張：被上訴人執有上訴人所簽發之系爭
    支票一紙，詎屆期提示竟不獲付款，雖經被上訴人屢次催討
    ，上訴人均置之不理，爰依票據法律關係，請求上訴人給付
    票款金額，原審判決上訴人應給付一節為有理由，請求駁回
    上訴人之上訴。
二、經協商兩造之爭點結果，兩造不爭執事項：(一)被上訴人持有
    上訴人所簽發之系爭支票，上訴人坦承支票之印章為其所蓋
    ，但金額及日期授權其姊高月娥填寫。(二)被上訴人稱系爭支
    票係客人拿來之客票。(三)高月娥坦承系爭支票再轉借黃慶州
    ，金額及日期授權黃慶州填寫。而兩造爭執之事項為：上訴
    人認系爭支票並非伊交付予被上訴人，主張應由黃慶州負票
    據責任，上訴人則主張支票為流通票據，上訴人應負票據責
    任，不能要求被上訴人向黃慶州請求。
三、按在票據上簽名者，依票上所載文義負責；發票人應照支票
    文義擔保支票之支付，票據法第5條第1項及第126條定有明
    文。經查原告主張之事實，業經其提出系爭支票及退票理由
    單影本各1紙為證，且系爭支票確係上訴人名義之支票且由
    上訴人於發票人欄蓋用印鑑章等情，亦為上訴人所不爭執，
    堪信被上訴人之主張為真實。另查上訴人雖以系爭支票係出
    借予伊胞姐高月娥使用，票面金額及日期非伊所親填云云置
    辯，然查，上訴人既不否認系爭支票之真正，且自承確有授
    權伊胞姐填寫票面金額及日期，並使用系爭支票等語。復查
    證人高月娥到庭亦證實上情，並稱再轉交證人黃慶州，且授
    權黃慶州填寫日期及金額等詞，而證人黃慶州亦到庭證稱系
    爭支票經過高月娥之授權而填寫日期及金額等情，則上訴人
    在系爭支票上蓋上印鑑章，交付其姊高月娥並授權填寫日期
    及金額，嗣後高月娥轉交黃慶州，並由黃慶州填寫日期及金
    額，並不違反上訴人當初授權之意旨，上訴人自應對系爭支
    票負發票人之責任，上訴人所辯，於法尚非有據。
四、綜上所述，被上訴人本於票據法律關係，請求上訴人給付如
    主文所示之票款，核屬正當，應予准許。原審為被上訴人勝
    訴判決，核無不當，應予維持。上訴意旨指摘原判決不當，
    求予廢棄改判，為無理由，應予駁回其上訴。
五、據上論結，本件上訴為無理由，依民事訴訟法第436條之1第
    3項、第449條第1項、第78條，判決如主文。
中  　華　  民  　國　　94　　年　　3　　月　　7  　日
               民事第一庭審判長法官　林世芬
　　                     法      官　李文輝
　　　                 　法      官　蔡廷宜
右為正本係照原本作成。
本判決得上訴。
中  　華　  民  　國　　94　　年　　3　　月　　7  　日
                     　　法院書記官　黃郁萍
